臺灣士林地方法院刑事判決　　　　　　　　　　　　　九十一年度訴字第四一九號
　　公　訴　人　臺灣士林地方法院檢察署檢察官
　　被　　　告　丙○○
　　指定辯護人　本院公設辯護人　姜惠如
右列被告因偽造有價證券等案件，經檢察官提起公訴（九十年度偵字第八八七二號）
，本院判決如左：
    主  文
丙○○連續意圖供行使之用，而偽造有價證券，處有期徒刑壹年捌月，緩刑年。
如附表編號四、五所示之本票有關「乙○○○」發票部分及如附表編號一、二、三、
四、五所示之支票背面偽造之「乙○○○」署押共陸枚，均沒收。
    事  實
一、丙○○係設址於臺北市○○區○○路四十六巷九之四十七號六樓新桂興業有限公
    司（下稱新桂興業公司）之負責人，於民國（下同）八十五年間，因需款孔急，
    為籌措資金而向從事代書業之甲○○告貸，嗣丙○○為抵償積欠甲○○之債務，
    而於如附表所示之時間，至臺北縣永和市○○路○段二六七號甲○○住處辦理換
    票手續時，因甲○○認丙○○當時經濟狀況窘迫，新桂興業公司財務已陷於困難
    之境，為確保丙○○之還款債信，除要求丙○○以新桂興業公司名義，而於如附
    表所示之時間，簽發如附表所示發票日、金額及票號之支票外，同時要求丙○○
    個人須於支票背書並提供親人即丙○○胞姊乙○○○為背書人，復於如附表編號
    四及五所示之時間，再增加丙○○個人須另行開立如附表編號四及五所示之金額
    、到期日、票號之本票且併列乙○○○為共同發票人之條件，俾使乙○○○與丙○○、新桂興業公司依票據法第九十六條第一項之規定，對執票人連帶負責以資
    擔保。詎丙○○明知乙○○○未同意或授權其於如附表所示之支票背書或以發票
    人身分簽發如附表編號四及五所示之本票，竟基於偽造私文書、意圖供行使之用
    而偽造有價證券後持以行使之概括犯意，先後於如附表所示之時間，在如附表所
    示之支票背面，連續於自己背書後，冒簽乙○○○之署押而偽造背書之私文書（
    其中附表編號一所示之時間係基於單一決意接續於二紙支票背面偽造乙○○○背
    書），並擅自於如附表編號四、五所示之時間，連續於如附表編號四、五所示本
    票之發票人欄內，於簽署自己姓名後再偽造乙○○○之簽名於前開本票上，使乙○○○成為共同發票人，丙○○以此方式偽造支票背書之私文書、本票之有價證
    券，而使乙○○○成為票據背書人及發票人，負有依票據文義負連帶保證責任之
    危險性，足以生損害於乙○○○，旋持以行使交付予甲○○以資換票擔保債務。
    迨丙○○果無法清償向甲○○之借款，甲○○遂轉向票據背書人及發票人之乙○○○追索，因遭乙○○○拒絕付款，甲○○乃具狀提出告訴，始查悉上情。
二、案經甲○○訴請臺灣士林地方法院檢察署檢察官偵查起訴。
    理  由
一、訊據被告丙○○固坦承於如附表所示之時間，在甲○○住處，因借款換票，由於
    自己當時債信不良，遂依甲○○之要求而於如附表所示之支票背面，於自己背書
    後，未經胞姊乙○○○之同意或授權即簽署乙○○○之姓名使之成為背書人，並
    於如附表所示之時間，再依甲○○之要求，亦未經乙○○○之同意或授權即於簽
    署自己姓名後，再簽署乙○○○之姓名而使乙○○○成為共同發票人等情屬實，
    然矢口否認有何偽造文書、偽造有價證券等犯行，辯稱：支票並未經甲○○提示
    ，且依最高法院四十九年度臺非字第十八號判例指出，偽造文書要有足以生損害
    之虞，本案支票已超過提示期間，不會生任何損害，況支票是提示證券，因未經
    提示，故不構成行使偽造私文書；另偽造有價證券部分，伊沒有犯意，因伊是有
    權製作，只是部分內容記載不實，根據韓忠謨教授所著之刑法各論，應不成立犯
    罪，況伊不是故意意圖供行使之用而偽造云云。
二、然查：
  (一)被告丙○○向告訴人甲○○借款，因告訴人甲○○之要求，未經胞姊乙○○○之
    同意或授權，在告訴人甲○○住處，連續於如附表所示之時間、於如附表所示之
    支票背書，並於如附表編號四、五所示之時間，於如附表編號四、五所示之本票
    上，簽署其姊乙○○○名字為發票人之事實，業據被告丙○○於偵查時〔詳見臺
    灣士林地方法院檢察署九十年度他字第一一五三號卷第十四頁背面九十年七月三
    日庭訊稱：「（問：上之發票人乙○○○為你簽？）是，他叫我簽的，他叫我隨
    便找家中之人寫，我在他面前，於永和中山路一段二六七號，支票亦在上述之處
    開的，支票背書人乙○○○亦為他叫我簽的，簽支、本票我姐均不知。」等語、
    同卷第二二頁九十年八月十六日庭訊稱：「（問：在本票與支票上簽你姐之名，
    你姐知否？）不知。（問：在何處簽？）在中和（應係永和，筆錄誤繕）中山路
    一段二六七號。」等語、詳見同署九十年度偵字第八八七二號卷第五九頁背面九
    十一年四月十六日庭訊稱：「．．．乙○○○為我寫，但為李叫我當場寫。（問
    ：為何叫你寫『乙○○○』？）未以強迫暴力的手段，但以債權債務之對等關係
    ，且我自認為寫下『乙○○○』後可換取時間，所以我即簽下。」等語〕及本院
    審理中〔詳見本院九十一年九月十二日訊問筆錄第九頁至第十頁庭訊稱：「我確
    實在證人甲○○住處，當著他的面寫下乙○○○的名字，因他要求我找一個親友
    來背書及擔任共同發票人。（問：系爭支票、本票何時地簽發，交給告訴人？）
    票號0000000之支票，與同面額之本票是八十五年八月七日簽發，交給告
    訴人，另一張支票及本票是拒往後，在八十五年八月二十二日簽發，交給告訴人
    。」、「（問：另四張支票何時簽發交給告訴人？）發票日一個月前簽發交給告
    訴人。（問：支票後面的背書你也寫乙○○○？）是的，是我寫的，是告訴人要
    求我要親友背書，都是在告訴人家，當著他的面寫的。」等語、九十一年九月二
    十六日審判筆錄第四頁至第五頁庭訊稱：「（問：為何未經乙○○○之同意或授
    權在上開支票背書及本票上簽發為共同發票人？）因當時在借款時告訴人要求我
    ，因是借款的條件。（問：你當時債信是否有問題？）有點困難，請告訴人調現
    週轉。（問：另外四張支票背書的時、地？）都在告訴人永和中山路家中，時間
    都是發票日前十天，不是同一天簽的。」等語〕，核與告訴人甲○○於偵查時（
    詳見同署九十年度他字第一一五三號卷第十七頁至第十九頁背面九十年八月七日
    庭訊、詳見同署九十年度偵字第八八七二號卷第三六頁至第三七頁九十一年一月
    十日庭訊及同卷第五九頁至第六十頁九十一年四月十六日庭訊）及本院審理中（
    詳見本院九十一年九月十二日訊問筆錄第三頁至第九頁）之指訴及證人乙○○○
    於偵查時（詳見同署九十年度他字第一一五三號卷第十五頁九十年七月三日庭訊
    ）及本院審理中（詳見本院九十一年九月二十六日審判筆錄第三頁至第四頁）之
    證述情節均相符，並有多倫多道明銀行臺北分行支票影本六紙（其中二紙附於同
    署九十年度他字第一一五三號卷第五頁至第六頁，票載發票日為八十五年九月七
    日及九月二十三日，發票人係新桂興業公司，支票背面有丙○○及乙○○○背書
    ，金額各為四百九十萬元及三百九十二萬元，票號各為0000000號及00
    00000號、另四張附於同署九十年度偵字第八八七二號卷第二三頁至第二四
    頁，票載發票日各為八十五年六月十三日、八十五年六月六日、八十五年六月三
    日及八十五年六月三日，金額各為一百二十九萬三千元、七十五萬元、二十五萬
    元及二十七萬四千元，發票人均為新桂興業公司，背書人均為丙○○及乙○○○
    ，票號各為0000000號、0000000號、0000000號及000
    0000號）、本票影本二張（詳見同署九十年度他字第一一五三號卷第七頁，
    票載金額及發票日期各為三百九十二萬元及八十五年八月二十二日，到期日為八
    十五年九月二十三日、金額及發票日期各為四百九十萬元及八十五年八月七日，
    發票人均為丙○○及乙○○○）、借據影本一紙（詳見同署九十年度他字第一一
    五三號卷第八頁，記載丙○○向甲○○借款八百八十二萬元，並願自上班有薪資
    起以所得三分之一分期清償否則視為全部到期，並指定匯入郵局0000000
    0戶名陳貴玉帳戶內）、乙○○○寄予梁裕勝律師之九十年二月十六日存證信函
    影本一份（詳見同署九十年度他字第一一五三號卷第九頁，記載乙○○○表示與
    甲○○不相識亦未開立本票）、臺灣地區各金融業支票存款拒絕往來戶名冊剪報
    （詳見同署九十年度偵字第八八七二號卷第十三頁及第三二頁至第三三頁，其中
    第三三頁０八一九號載明係新桂興業公司負責人丙○○）等附卷可稽，此外復有
    被告丙○○所提出之如附表編號一至編號三之多倫多道明銀行臺北分行支票原本
    四張扣案可資佐證，從而被告丙○○未經乙○○○同意或授權即於前揭支票及本
    票上簽署乙○○○姓名使其成為背書人及共同發票人乙節，洵堪認定。
  (二)至被告丙○○雖以前開支票雖經偽造乙○○○背書，然告訴人甲○○均未提出交
    換行使且逾提示期間，故根本不生實質損害，而主張依最高法院四十九年度臺非
    字第十八號判例認為實質上不足以生損害之虞即不成立偽造文書罪云云，惟按「
    刑法上偽造文書罪之成立，以足生損害於公眾或他人為特別要件，所謂足生損害
    ，固不以實已發生損害為必要，然亦必須有足以生損害之虞者，始足當之，若其
    僅具偽造之形式，而實質上並不足以生損害之虞者，尚難構成本罪。」，最高法
    院四十九年度臺非字第十八號判例固有明釋，然查被告丙○○自承於如附表所示
    之八十五年間，因自己債信不佳，在換票時因告訴人甲○○之要求而於如附表所
    示之時間，連續未經其姊即乙○○○之同意或授權即於支票背面背書，旋即交付
    予告訴人甲○○收執等事實，詳如前述，則凡在票據背面或黏單上簽名，而形式
    上合於背書之規定者，依票據法第九十六條第一項之規定，即應與發票人、承兌
    人及其他票據債務人，對於執票人連帶負責，從而「上訴人在支票背面偽造張某
    之署押，以為背書，其偽造支票背書，在票據法上係表示對支票負擔保責任之意
    思」（最高法院七十年度臺上字第二一六二號判決）、「上訴人以乃妻名義簽發
    支票二紙，背面偽造告訴人之署押，以為告訴人在其簽發之支票上背書，使負連
    帶清償票款之責，足見其偽造私文書足以生損害於告訴人。又其偽造之低度行為
    ，復為行使之高度行為所吸收，應論行使偽造私文書罪。」（最高法院五十二年
    度臺上字第二三七五號判例）、「上訴人在其所用之支票背面偽造署押，加蓋偽
    印，並載明為背書之意，雖因背書非支票本身之構成要件，不能以偽造有價證券
    罪論，但究屬偽造私文書性質，且足生損害於他人，偽造後交付與人，已達於行
    使階段，應成立行使偽造文書罪。」（最高法院五十二年度臺上字第四五一號判
    例）、「偽造支票背書在票據法上係表示對支票負擔保責任之意思」（最高法院
    五十七年度臺上字第二九二一號判決及六十九年度臺上字第一三二０號判決）、
    「支票背書，為法律規定之文書，一旦偽造即應構成刑法上之偽造文書罪」（最
    高法院六十九度臺上字第四一九七號判決）、「刑法第二百十條所謂偽造文書足
    以生損害於公眾或他人。祇須偽造時足以發生損害為已足，至真正名義人之事後
    追認，與已成立之罪名並無影響。上訴人等冒用王伯壎名義偽造支票背書，使王
    伯壎對於票據追索權人形式上負有背書人責任，是上訴人等於偽造支票背書時已
    足發生損害，縱使王伯壎事後由於和解對之表示追認，與上訴人等行使偽造私文
    書罪之成立不生影響，自不得據為免責之主張。」（最高法院七十年度臺上字第
    三四四四號判決），亦即僅須於支票背面偽造背書，即在形式上使被偽冒人負有
    背書人擔保責任，是於偽造背書時已足發生損害，縱使事後持票人未提示或未向
    被偽冒人行使追索權，揆諸前開說明，與偽造行為人之偽造私文書罪成立不生影
    響，況被告丙○○自承於換票時係因自己債信不佳，告訴人甲○○始會要求以親
    人即乙○○○名義共同背書使乙○○○成為背書人俾資擔保債務之清償，足見被
    告丙○○於偽造背書之私文書後已用以擔保債務而達行使之程度，尚不能以告訴
    人甲○○遲於九十年二月間始提出訴訟而前開票據已不能提示或追索，而認不生
    實質損害並主張免責，是被告丙○○上開辯解顯曲解前揭判例見解而與法律規定
    不合，尚無足取。
  (三)又被告丙○○以其係新桂興業公司之真正負責人，有簽發前開本票之權利，主張
    本票制作名義人並非出於虛捏或假冒，依教科書之說法不成立偽造有價證券罪云
    云。惟查偽造私文書固以形式之製作名義人及實質內容均不實為構成要件，然被
    告丙○○自承未經乙○○○之同意，於自己簽名後，再簽署乙○○○之姓名使乙○○○成為共同發票人，亦如前述，則被告就乙○○○之發票部分，未經乙○○○之同意或授權而偽造乙○○○簽發本票，則被告形式上就乙○○○並無製作權
    ，即不符合前開教科書之說法，縱被告丙○○就其個人部分有權簽發，亦無解於
    其偽造有價證券之罪責（參最高法院七十四年度臺上字第一六三三號判決），從
    而被告丙○○此等辯解亦與實務及學說見解不符，自無法採為有利於被告丙○○
    之認定。再被告丙○○主張其並非故意意圖供行使之用而偽造乙○○○為發票人
    云云，然被告自承因自己債信不佳，始會應告訴人甲○○之要求提供親人乙○○○為共同發票人以資擔保債務，則倘非供行使之用，又何須另行偽冒乙○○○之
    名義共同簽發本票，故被告丙○○前述辯解亦與事實不合而為避就之詞，洵不足
    採信。
  (四)至辯護人雖於本院審理時以「告訴人甲○○借款予被告丙○○之金額陳述不實，
    就如此龐大金額借款並未記帳，且不記得係向何人借款，足證其係貸放高利貸使
    被告負巨額之債務，再告訴人甲○○於檢察官安排測謊時未去，且旋即撤回告訴
    ，復未調查乙○○○之票信，則被告丙○○於偽造背書之私文書或偽造本票之有
    價證券時應係遭告訴人甲○○強迫為之，則被告丙○○應非在自由意識下偽造文
    書及偽造有價證券之犯意」云云，為被告置辯。然查，告訴人甲○○是否係貸放
    錢莊之業者身分，對於被告丙○○偽造背書之私文書罪、偽造本票之有價證券罪
    成立不生影響，僅係得用以作為事後量刑之參考，是辯護人此點辯護尚無法採為
    被告丙○○不成立犯罪之根據；再者被告丙○○於九十一年四月十六日偵查中即
    供承並未遭以強迫暴力之手段簽署乙○○○之名字，且簽署乙○○○名義係為換
    取時間等情〔詳見同署九十年度偵字第八八七二號卷第五九頁背面稱：「（問：
    為何叫你寫『乙○○○』？）未以強迫暴力的手段，但以債權債務之對等關係，
    且我自認為寫下『乙○○○』後可換取時間，所以我即簽下。」等語〕，足證辯
    護人所稱被告丙○○係非出於自由意識下簽署乙○○○署押乙節顯與事實不符，
    委無可採。
三、綜上所述，參互各情，本件事證已明，被告前開所辯各節，要屬卸責之詞，均不
    足採信，其犯行均堪以認定，應予依法論科。
四、按支票上之背書，係發票後之另一票據行為，偽造支票背書，在票據法上係表示
    對支票負擔保責任之意思，為法律規定之文書，並非依習慣表示一定用意之證明
    ，而其此項行為，足以生損害於他人，故應成立偽造私文書罪（最高法院五十九
    年度臺上字第二五八八號及七十年度臺上第二一六二號判例參照），核被告丙○○偽造如附表編號四、五所示之本票及如附表編號一、二、三、四、五所示之支
    票背書，持以交付予告訴人甲○○擔保債務而行使之，係犯刑法第二百零一條第
    一項之偽造有價證券罪及刑法第二百十六條、第二百十條之行使偽造私文書罪。
    又被告偽造乙○○○之簽名而偽造乙○○○署押之行為，均係各次偽造背書之私
    文書及偽造有價證券之部分行為，其偽造私文書後復持以行使，其偽造私文書之
    低度行為，為行使之高度行為所吸收；其偽造有價證券後復持以行使，其行使有
    價證券之低度行為，亦為偽造之高度行為所吸收，均不另論罪。又被告於如附表
    編號一所示之同一時地接續偽造二張支票背書之私文書，應屬單純一罪，不生罪
    數問題。再被告先後五次偽造如附表編號一至五所示支票背書之私文書、二次偽
    造如附表編號四至五本票發票人乙○○○之有價證券犯行，時間密接，犯罪構成
    要件相同，顯均係基於概括犯意反覆為之，應分別依連續犯之規定以一罪論，並
    均加重其刑。至檢察官起訴意旨雖未敘及被告偽造如附表編號一、二、三所示四
    張支票背書之私文書並持以擔保債務交付行使部分之犯行，惟此等犯行與已起訴
    之行使偽造私文書部分既具有連續犯之裁判上一罪關係，為起訴效力所及，本院
    自得併予審理，附此敘明。又被告偽造本票既係意圖供擔保行使之用而使乙○○○成為共同發票人負發票人擔保責任，而在支票背面偽造背書又無非使乙○○○
    成為票據債務人以擔保債務，二者之間有方法結果之牽連關係，應依牽連犯之規
    定，從一重之偽造有價證券罪處斷（參見最高法院四十七年度臺上字第一五二三
    號判例），至檢察官起訴意旨認被告偽造背書與偽造本票犯意各別，請求分論併
    罰，容有誤會，一併敘明。再按行使偽造之有價證券以使人交付財物，本即含有
    詐欺之性質，如果所交付之財物，即係該證券本身之價值，其詐欺取財仍屬行使
    偽造有價證券之行為，不另論以詐欺取財罪；但如行使該偽造之有價證券，係供
    擔保或作為新債清償而借款，則其借款之行為，已屬行使偽造有價證券行為以外
    之另一行為，始應再論以詐欺取財罪，並依牽連犯關係，從一重處斷（以上請參
    照最高法院二十五年上字第一八一四號、三十一年上字第四０九號、七十三年臺
    上字第三六二九號判例意旨），惟「以偽造之有價證券供作擔保或作為新債清償
    而借款，則其借款行為，為行使有價證券以外之另一行為，其間有方法結果關係
    ，應論以詐欺罪之牽連犯者，係指以偽造之有價證券供作擔保或作為新債清償，
    而有再借款之行為，始足當之。」，最高法院八十九年度臺上字第二八０號判決
    亦有明揭，查本件被告丙○○係因借款後，為換票而應告訴人甲○○之要求或另
    行簽發支票並於支票背面偽造背書，或偽冒乙○○○為共同發票人而偽造本票，
    揆諸首開說明，無再論以詐欺罪之問題，況本件犯罪地點均係在告訴人甲○○住
    處，被告丙○○並係應告訴人甲○○要求提供擔保而偽造背書、偽造本票，告訴
    人甲○○自無遭詐騙之情事，併予說明。第查，被告丙○○雖未經乙○○○之同
    意，即擅自偽造乙○○○名義為背書人、共同發票人，然該等偽造行為既係出自
    告訴人甲○○之要求，以被告當時若不依告訴人之要求，先前向告訴人甲○○借
    得金錢即有應支付之虞觀之（參被告丙○○九十一年四月十六日偵查庭訊稱係為
    換取時間），實難期待被告不存僥倖之心，況被告偽造背書、有價證券之目的並
    非持以犯詐欺等罪，而係為加強擔保原先向告訴人甲○○之借款，再參以被告係
    因一時急用金錢，其犯罪之情狀尚可憫恕，且告訴人甲○○亦多次具狀撤回告訴
    （詳見同署九十年度偵字第八八七二號卷第十一頁、第五一頁之民事及刑事撤回
    告訴狀、同卷第六一頁之還款協議書）等情，則縱量處刑法第二百零一條第一項
    偽造有價證券罪之法定最低刑度，仍顯過重，故依刑法第五十九條之規定減輕其
    刑。爰審酌被告無犯罪前科，素行良好，及其犯罪之動機、目的、手段、所生危
    害、犯後態度等一切情狀，量處如主文所示之刑，以資懲儆。末查，被告前未曾
    受有期徒刑以上刑之宣告，此有臺灣高等法院被告全國前案紀錄表存卷可按，其
    因一時失慮，致罹刑典，事後已蒙告訴人宥恕，經此次教訓，當知所警惕信無再
    犯之虞，本院綜核其個人及家庭環境各情，因認其所受刑之宣告以暫不執行為適
    當，故併諭知緩刑三年，以勵自新。
五、按票據之偽造或票據上簽名之偽造，不影響於真正簽名之效力，票據法第十五條
    定有明文。又按「本件上訴人所簽發之本票二張，其發票人欄除簽有龍原晃、李
    桂枝二人之署押為共同發票人外，並經上訴人林原榮及其妻林黃麗珍二人簽名蓋
    章於其上，為共同發票人，有本票影本二紙附卷可稽，該龍原晃、李桂枝之署押
    縱屬偽造，惟本票上上訴人林原榮及其妻林黃麗珍之簽名蓋章乃屬真正，並非偽
    造，該二人仍應負共同發票人之責任，就該二人部分而言，本票並非偽造，不得
    宣告沒收，乃原判決竟將二張本票全部宣告沒收，亦有未合」，最高法院八十二
    年度臺上字第四五九一號判決可資參照。查如附表編號四、五所示之本票，由於
    除被告偽造乙○○○為發票人部分外，其餘部分均屬合法有效之本票，是不能就
    整張本票宣告沒收，僅能就該二張本票中有關乙○○○發票部分，依刑法第二百
    零五條規定宣告沒收，至如附表編號四、五所示本票發票人欄項下之「乙○○○
    」署押共二枚，已因該本票有關乙○○○發票部分諭知沒收而包含在內，自無庸
    再為重複沒收之諭知；至如附表編號一、二、三、四、五所示支票背面偽造之「
    乙○○○」署押共計六枚，亦均依刑法第二百十九條規定併予沒收之。
據上論斷，應依刑事訴訟法第二百九十九條第一項前段，刑法第五十六條、第二百零
一條第一項、第二百十六條、第二百十條、第五十五條、第五十九條、第七十四條第
一款、第二百零五條、第二百十九條，罰金罰鍰提高標準條例第一條前段，判決如主
文。
本案經檢察官曾淑華到庭執行職務
中      華      民      國     九十一      年      十    月     十四    日
                                       臺灣士林地方法院刑事第三庭
                                           法  官  李  育  仁
右正本證明與原本無異。
如不服本判決，應於判決送達後十日內，向本院提出上訴狀。
                                           書記官  李  家  敏
中      華      民      國     九十一      年      十    月     十八    日
附錄本判決論罪科刑依據之法條：
刑法第二百零一條第一項：
  意圖供行使之用，而偽造、變造公債票，公司股票或其他有價證券者，處三年以上
  十年以下有期徒刑，得併科三千元以下罰金。
刑法第二百十條：
  偽造、變造私文書，足以生損害於公眾或他人者，處五年以下有期徒刑。
刑法第二百十六條：
  行使第二百十條至第二百十五條之文書者，依偽造、變造文書或登載不實事項或使
  登載不實事項之規定處斷。
附表
┌──┬────┬────┬──────┬────┬────┬─────┐
│編號│偽造種類│偽造時間│支票或本票號│金額（新│票載日期│備      註│
│    │        │        │碼　　　　  │臺幣）  │        │          │
├──┼────┼────┼──────┼────┼────┼─────┤
│一  │偽簽林黃│八十五年│支票號碼０一│二十五萬│發票日載│付款銀行為│
│    │秀玲背書│五月二十│六二一０三號│元及二十│為八十五│多倫多道明│
│    │之私文書│三日    │及支票號碼０│七萬四千│年六月三│銀行臺北分│
│    │        │        │一六二一０四│元      │日      │行，當日係│
│    │        │        │號二張      │        │        │接續偽簽林│
│    │        │        │            │        │        │黃秀玲背書│
│    │        │        │            │        │        │於二張支票│
│    │        │        │            │        │        │上後交付予│
│    │        │        │            │        │        │甲○○    │
├──┼────┼────┼──────┼────┼────┼─────┤
│二  │偽簽林黃│八十五年│支票號碼０一│七十五萬│發票日載│付款銀行為│
│    │秀玲背書│五月二十│六二一０五號│元　　　│為八十五│多倫多道明│
│    │之私文書│六日    │            │　      │年六月六│銀行臺北分│
│    │        │        │            │        │日      │行│
├──┼────┼────┼──────┼────┼────┼─────┤
│三  │偽簽林黃│八十五年│支票號碼０一│一百二十│發票日載│付款銀行為│
│    │秀玲背書│六月三日│六二一０九號│九萬三千│為八十五│多倫多道明│
│    │之私文書│        │            │元      │年六月十│銀行臺北分│
│    │        │        │            │        │三日    │行        │
├──┼────┼────┼──────┼────┼────┼─────┤
│四  │偽簽林黃│八十五年│支票號碼０一│支票及本│支票發票│支票付款銀│
│    │秀玲背書│八月七日│六二一四一號│票金額均│日為八十│行為多倫多│
│    │之私文書│        │及本票號碼０│為四百九│五年九月│道明銀行臺│
│    │並以林黃│        │００六二六號│十萬元  │七日、本│北分行，支│
│    │秀玲之名│        │            │        │票之發票│票及本票同│
│    │義共同簽│        │            │        │日為八十│日交付李文│
│    │發本票之│        │            │        │五年八月│慶        │
│    │有價證券│        │        │        │七日未載│          │
│    │        │        │            │        │到期日  │          │
├──┼────┼────┼──────┼────┼────┼─────┤
│五  │偽簽林黃│八十五年│支票號碼０一│支票及本│支票發票│支票付款銀│
│    │秀玲背書│八月二十│六二一四三號│票金額均│日為八十│行為多倫多│
│    │之私文書│二日    │及本票號碼０│為三百九│五年九月│道明銀行臺│
│    │並以林黃│        │００五三八號│十二萬元│二十三日│北分行，支│
│    │秀玲之名│        │            │        │、本票發│票及本票同│
│    │義共同簽│        │            │        │票日為八│日交付李文│
│    │發本票之│        │            │        │十五年八│慶        │
│    │有價證券│        │            │        │月二十二│          │
│    │        │        │            │        │日到期日│          │
│    │        │        │            │        │為八十五│          │
│    │        │        │            │        │年九月二│    │
│    │        │        │            │        │十三日  │          │
└──┴────┴────┴──────┴────┴────┴─────┘
